【裁判字號】    97,訴,2318
【裁判日期】    971209
【裁判案由】    槍砲彈藥刀械管制
【裁判全文】
臺灣板橋地方法院刑事判決              97年度訴字第2318號
公  訴  人  臺灣板橋地方法院檢察署檢察官
被      告  乙○○
                  （現另案於臺灣桃園女子監獄戒治所強制戒
指定辯護人  楊正評律師
上列被告因違反槍砲彈藥刀械管制條例案件，經檢察官提起公訴
（97年度偵緝字第1030號），本院判決如下：
    主  文
乙○○共同未經許可，持有可發射子彈具有殺傷力之改造手槍，
處有期徒刑壹年拾月，併科罰金新臺幣參萬元，罰金如易服勞役
，以新臺幣壹仟元折算壹日。緩刑伍年。
    事  實
一、乙○○為戊○○（其所涉犯持有具有殺傷力之改造手槍案件
    ，業經本院以95年度訴字第1135號刑事判決處有期徒刑4 年
    6 月，併科罰金新臺幣15萬元，罰金部分得易服勞役確定）
    之女友，於民國95年1 月18日下午5 時30分許，在渠等當時
    位於臺北縣三重市○○路○ 段91巷1 弄5 號4 樓居所內，戊○○將其所持有之可發射子彈具有殺傷力之仿WALTHER 廠PP
    K/S 半自動改造手槍1 支（槍支管制編號：0000000000或00
    00000000號、內含彈匣1 個、直徑8.0 mm之土造子彈3 顆，
    起訴書誤載為「仿FN廠1910型半自動手槍之改造手槍1 支（
    含彈匣1 個，槍枝管制編號0000000000號）及具有殺傷力之
    直徑8.05mm改造子彈」，惟經公訴人當庭更正）藏放在乙○○所有之1 只黑色背包內，待戊○○欲外出丟棄該槍彈之際
    ，戊○○隨即將該只黑色背包連同上開改造手槍交予乙○○
    ，乙○○明知未經許可，不得持有具有殺傷力之改造手槍及
    子彈，猶基於與戊○○共同持有該槍彈之犯意聯絡，遂同意
    攜帶該槍彈外出而持有；嗣於同日下午6 時許，在上址1 樓
    前，為據報前往查緝之臺北市政府警察局北投分局石牌派出
    所（下稱石牌派出所）員警丁○○等人查獲，並分別在戊○○腰際及乙○○所背之上開背包內扣得該仿WALTHER 廠PPK/
    S 半自動改造手槍2 支（槍號均為FS-9607 ，槍支管制編號
    ：0000000000、0000000000號，各含彈匣1 個及直徑8.0 mm
    之土造子彈3 顆，其中土造子彈2 顆業經試射用罄，且上開
    槍彈均於戊○○所涉之上開案件，由本院以前開判決宣告沒
    收在案），始查悉上情。
二、案經臺灣板橋地方法院檢察署檢察官自動檢舉偵查起訴。
    理  由
壹、程序方面有關證據能力部分：
一、被告乙○○於警詢及偵訊時之自白，並未受到不法取供而具
    任意性，且與事實相符，得為本案之證據：
(一)、按被告之自白，非出於強暴、脅迫、利誘、詐欺、疲勞訊問
    、違法羈押或其他不正之方法，且與事實相符者，得為證據
    ，刑事訴訟法第156條第1項定有明文。
(二)、被告乙○○辯稱：伊於警詢時所言是警察教伊的，警察說伊
    是證人，要伊幫戊○○澄清，警察並未對伊刑求逼供；伊於
    97年4 月18日偵訊時意識不清，因為伊毒癮發作，所以伊照
    著之前警詢筆錄回答云云；辯護人為其辯護稱：被告於警詢
    時，警察未以犯罪嫌疑人身分詢問，並未告知刑事訴訟法第
    95條、第96條規定，且未依照同法第100條之3規定經其同意
    夜間詢問，及被告於偵訊時毒癮發作，意識不清，均應認無
    證據能力云云。
(三)、經查：
１、於95年1 月18日下午6 時許，在前址1 樓，為警查獲另案被
    告戊○○涉犯持有具有殺傷力改造手槍案件，斯時因被告在
    場且所查扣之改造手槍中1 支（內含彈匣1 個及土造子彈3
    顆）係在被告所背之背包內查扣，員警將被告以關係人之身
    分帶回警局接受詢問，且確實僅將戊○○以犯罪嫌疑人身分
    帶回警局接受詢問並移送檢察官偵辦（即95年度偵字第2258
    號偵查卷〈下稱95偵2258號卷〉），卻未將被告以犯罪嫌疑
    人身分移送檢察官偵辦乙節，業據被告於本院訊問時供述明
    確，核與證人戊○○及員警丁○○於本院審理時具結證述之
    情節相符，並經本院核閱上開偵查卷屬實，是以，被告於95
    年1 月18日晚上8 時36分許在石牌派出所接受警詢製作筆錄
    時，係以關係人身分（詳見95偵2258號卷第14頁）而非被告
    或犯罪嫌疑人，自無刑事訴訟法第95、96條之適用，甚或同
    法第100 條之1 訊問被告全程錄音錄影、第100 條之3 經犯
    罪嫌疑人同意之夜間訊問規定之適用。況員警對被告並無不
    法取供之情狀乙節，此為被告所不爭執，並經證人丁○○於
    本院審理時具結證述明確（詳見本院卷第156 頁），且衡諸
    被告斯時既以關係人身分接受詢問，員警亦未將其以犯罪嫌
    疑人移送檢察官偵辦，則員警自無須強求被告為不利於己之
    陳述。
２、另經本院勘驗被告於97年4 月18日經通緝而為警緝獲後接受
    檢察官訊問時之錄音錄影光碟結果：錄音錄影連續，畫面並
    無中斷，被告站立著接受檢察官訊問，且被告於回答有關本
    案槍枝時，並無精神不濟或其他精神狀況不佳情形，對於檢
    察官詢問均能立即回答，惟於偵訊最後檢察官告知其有關觀
    察、勒戒、戒治事項及等候筆錄簽名時，有打哈欠情狀等情
    ，此有本院97年9 月4 日勘驗筆錄1 份（詳見本院卷第72至
    76頁）在卷可證，是被告於偵訊時並無意識不清之情狀甚明
    ，則被告及辯護人持前詞辯解及辯護，即屬無據。
３、故被告於警詢及偵訊時供稱：於上開時、地，伊與男友戊○○及他友人甲○○自戊○○家中外出，在1 樓大門遇見前來
    查緝的警方對我們三人盤查，戊○○主動自其腰際及伊身上
    所背的一只黑色男用斜背包內各取出1 把改造手槍（均各含
    彈匣1 個、各有改造手槍彈3 發，槍號均為FS-9607） 交由
    警方查扣，戊○○並坦承該槍彈均為其所有；於當日下午5
    時30分許，我們三人自戊○○住處要出門時，由戊○○在其
    住所內將其中1 把改造手槍（含彈匣及3 發改造手槍彈）裝
    入該只黑色背包內，並將該只黑色男用斜背包交給伊要伊幫
    他背，而警方在戊○○身上所查扣的也是他自行藏放的；戊○○因15日晚間因槍彈案件遭三重分局查獲，戊○○跟伊說
    該2 把槍是警方沒有查到的，因他不想再因槍支案件被抓，
    所以他想將剩下2 把槍利用18日下午拿到外面丟掉，而因有
    二把戊○○一個人帶不了，所以他才會將槍裝在背包裡叫伊
    幫他背；戊○○要出門前交伊保管，伊知道是槍，因為是男
    女朋友，不好意思拒絕，之前剛認識伊有表示不願意，他說
    放一下沒關係等語（詳見95偵2558號卷第14至17頁、97年度
    偵緝字第1030號偵查卷〈下稱97偵1030號卷〉第28至29頁）
    ，是被告前開自白，既非出於不法取供所得，且核與事實相
    符，詳如下所述，爰依刑事訴訟法第156 條第1 項之規定，
    認有證據能力，得為本案認定犯罪之證據。
二、另案被告戊○○於警詢及偵訊所言，應認為有證據能力：
(一)、辯護人認戊○○於警詢及偵訊所言屬於被告以外之人於審判
    外之陳述，屬於傳聞證據而無證據能力等語。
(二)、然按證人依法應具結而未具結者，其證言，不得作為證據；
    被告以外之人於審判外之言詞或書面陳述，除法律有規定者
    外，不得作為證據；被告以外之人於偵查中向檢察官所為之
    陳述，除顯有不信之情況者外，得為證據；被告以外之人於
    檢察事務官、司法警察官或司法警察調查中所為之陳述，與
    審判中不符時，其先前之陳述具有較可信之特別情況，且為
    證明犯罪事實存否所必要者，得為證據，此為刑事訴訟法第
    158 條之3 、第159 條之1 第2 項、第159 條之2 分別定有
    明文。
(三)、又查另案被告戊○○於警詢時供稱：於95年1 月18日（筆錄
    誤載為19日）下午18時許，我與女友乙○○、甲○○自我位
    於三重市○○路○ 段91巷1 弄5 號4 樓住處準備外出時，當
    我們三人走到1 樓大門口時，被據報前來查緝槍彈的警方對
    我實施盤查，我主動自我腰際及女友乙○○身上所背的一只
    黑色男用斜背包內各取出1 把改造手槍（二把均含彈匣1 枚
    、各有改造手槍彈3 發、槍號均為FS-9607） ，並向警方主
    動坦承持有槍彈；前揭查扣的改造槍彈均是我的，警方查獲
    時，我正要出門將該2 把槍彈丟棄；警方在乙○○身上所背
    藏有槍彈的黑色背包是我的，因我今天要外出丟棄槍枝時身
    上放不下2 把槍，所以才會把2 把槍分二個地方放（一把插
    在我身上、一把置於我黑色背包中）並請乙○○幫我背，所
    以背包才會在乙○○身上；乙○○知道我交給他背的背包內
    有槍彈等語（詳見95偵2558號卷第9 至13頁），雖屬於被告
    以外之人於審判外之陳述，惟核與其以證人身分於本院審理
    時到庭具結證稱：我將該槍彈放在乙○○所背的背包內，乙○○並不知道；我是在出門前半個小時把槍彈放在該背包內
    云云（詳見本院卷第110 至113 頁）不符，且經本院勘驗戊○○前揭警詢筆錄之錄音錄影光碟結果：戊○○在警局接受
    警察詢問，全程錄音錄影，並無中斷，戊○○就坐應訊，並
    未上手銬，且可自由拿取瓶裝礦泉水飲用（如檔案「錄影13
    」時間00：15：40）、抽煙（同上檔案00：45：43、檔案「
    錄影14」時間22：17），與員警互動良好，其坐在負責詢問
    之員警旁，應訊過程中常常盯著員警的電腦看，精神良好，
    且就所詢問事項，均能仔細回答，及核與戊○○95年1 月19
    日警詢筆錄所載與其所述內容大致相符等情，此有本院97年
    11月17日勘驗筆錄1 份（詳見本院卷第132 至141 頁）在卷
    足證，並經證人即製作戊○○警詢筆錄之員警丁○○於本院
    審理時到庭證述：戊○○接受詢問時精神還好，並無不法取
    供等語（詳見本院卷第156 頁）甚明，是證人戊○○上開警
    詢所言，既具有任意性，且核與其於95年11月27日以證人身
    分接受檢察官訊問時具結證述之情節相符。則證人戊○○前
    開警詢時之陳述具有較可信之特別情況，且為證明犯罪事實
    存否所必要者，依前開規定，應認有證據能力，自得為證據
    。
(四)、再者，證人戊○○於95年11月27日於接受檢察官訊問時，既
    經具結在案，此有結文1 紙（詳見95年度偵字第24331 號偵
    查卷〈下稱95偵24331 號卷〉第18頁）附卷可證，則揆諸前
    開規定，亦應認有證據能力，自得為證據。
三、內政部警政署刑事警察局95年3 月4 日刑鑑字第0950015080
    號槍彈鑑定書1 份：
(一)、按「被告以外之人於審判外之言詞或書面陳述，除法律有規
    定者外，不得作為證據」，刑事訴訟法第159 條第1 項固定
    有明文，然「鑑定之經過及其結果，應命鑑定人以言詞或『
    書面』報告」，同法第206 條第1 項亦規定甚明，是鑑定人
    以書面為鑑定報告提出於法院，依刑事訴訟法第159 條第1
    項立法理由及同法第206 條第1 項規定，即具有證據能力。
(二)、又按法院或檢察官得囑託醫院、學校或其他相當之機關、團
    體為鑑定，或審查他人之鑑定，並準用第203 條至第206 條
    之1 之規定，刑事訴訟法第208 條第1 項亦定有明文。依此
    ，檢察官對於偵查中之案件，認須實施鑑定者，固應就具體
    個案，選任鑑定人或囑託鑑定機關（團體）為之；但對於司
    法警察機關調查中之案件，或有量大或急迫之情形，為因應
    實務之現實需求，如檢察官針對該類案件之性質（例如：查
    扣之毒品必須檢驗其成份、對施用毒品之犯罪嫌疑人必須檢
    驗其體內有無毒品代謝反應、對於查扣之槍砲彈藥必須檢驗
    有無殺傷力、對違反野生動物保育法案件必須鑑定是否屬於
    保育類動物案件等），認為當然有鑑定之必要者，經參考法
    務部92年5 月20日法檢字第092080203 號函送之法務部「因
    應刑事訴訟法修正工作小組」研討之刑事訴訟法修正相關議
    題第21則之共識結論，以及臺灣高等法院於92年8 月1 日舉
    行之刑事訴訟法新制法律問題研討會第三則法律問題研討結
    果之多數說（載於司法院92年8 月印行「刑事訴訟法新制法
    律問題彙編」第15頁至第18頁），基於檢察一體原則，得由
    該管檢察長對於轄區內之案件，以事前概括選任鑑定人或囑
    託鑑定機關（團體）之方式，俾便轄區內之司法警察官、司
    法警察對於調查中之此類案件，得即時送請事前已選任之鑑
    定人或囑託之鑑定機關（團體）實施鑑定，該鑑定人或鑑定
    機關（團體）亦應視同受承辦檢察官所選任或囑託而執行鑑
    定業務，其等出具之書面鑑定報告應屬刑事訴訟法第206 條
    所定之傳聞例外，當具有證據能力（法務部92年9 月1 日法
    檢字第0920035083號函可供參照）。
(三)、從而，本件扣案槍彈，經由查獲之警察單位依先前轄區檢察
    署檢察長事前概括選任槍彈鑑定機關即內政部警政署刑事警
    察局實施鑑定，該鑑定機關所出具之95年3 月4 日刑鑑字第
    0950015080號槍彈鑑定書1 份即具有證據能力而得為本案之
    證據。
四、扣案具有殺傷力之改造手槍1 支（內含彈匣1 個、子彈3 顆
    ），並非供述證據，自無傳聞法則之適用，且與本案具有關
    聯性，且上開物證係經偵辦員警合法取得，此有被告及證人
    戊○○自願受搜索同意書2份在卷可證，故具有證據能力。
貳、實體方面：
一、訊據被告乙○○對於伊於上開時、地，為警查獲其所背包內
    有證人戊○○所交付予伊之上開改造手槍及子彈之事實迭於
    警詢、偵訊及本院審理時坦承不諱，核與證人戊○○於警詢
    及偵訊時具結證述之情節相符，且前開扣案之槍彈經送鑑驗
    ，以性能檢驗法、試射法鑑定結果：(一)、扣案改造手槍1 支
    （槍支管制編號0000000000號）：係仿WALTHERE廠PPK/S 型
    半自動手槍製造之槍枝，換裝土造金屬槍管而成支改造手槍
    ，機械性能良好，可供擊發適用子彈，認具殺傷力；(二)、扣
    案改造手槍1 支（槍支管制編號0000000000號）：係仿WALT
    HERE廠PPK/S 型半自動手槍製造之槍枝，換裝土造金屬槍管
    而成之改造槍管，機械性能良好，可供擊發適用子彈，認具
    殺傷力；(三)、扣案改造子彈6 顆：均係具直徑8.0mm 土造金
    屬彈頭之土造子彈，經採樣2 顆試射，均可擊發，認均具殺
    傷力等情，此有內政部警政署刑事警察局95年3 月4 日刑鑑
    字第0950015080號槍彈鑑定書1 份（詳見95偵2258號卷第60
    至65頁）在卷可證，是被告前開自白核與事實相符，堪以採
    信。至證人戊○○雖於本院審理時具結證稱：我將該槍彈放
    在乙○○所背的背包內，乙○○並不知道；我是在出門前半
    個小時把槍彈放在該背包內云云（詳見本院卷第110 至113
    頁），核與其於警詢及偵訊時具結證述之情節不一，亦核與
    被告前開自白迥異，本院認以其先前於警詢及偵訊時所言較
    為可信，已如前述，其於本院審理時上開證述，顯係迴謢被
    告之詞，自不足作為有利於被告之認定。另辯護人為被告辯
    護稱：被告對於戊○○所交付之槍枝內含土造子彈並不知情
    云云，然參酌證人戊○○於警詢時供稱：乙○○知道我交給
    他的背包內有槍彈等語（詳見95偵2558號卷第12頁）至明，
    且觀諸前開扣案之改造手槍2 支，各內含彈匣1 個、子彈3
    顆，則該改造手槍是否內含有子彈，被告應有所知悉，則辯
    護人前開辯護，殊無足採。又被告所持有之改造手槍1 支究
    為槍枝管制編號0000000000號或0000000000號乙節，因員警
    於查獲時未將從被告所背之背包內及證人戊○○身上所查扣
    之改造手槍予以標示明確，且該2 支改造手槍之外型、型號
    等均相同，事後已無從自外觀予以區分等情，業據被告供述
    明確，核與證人戊○○及丁○○於本院審理時具結證述之情
    節相符，並有前開鑑定書供參，是以，被告所持有之改造手
    槍究為前揭槍枝管制編號所示之000000000 號或0000000000
    號，現已無從辨識予以查明，然此仍無礙於被告確於上開時
    、地持有前揭扣案槍枝中的1 支之事實認定，附此敘明。綜
    上所述，本案事證已臻明確，被告犯行堪以認定，應予依法
    論科。
二、論罪科刑：
(一)、按行為後法律有變更者，適用行為時之法律。但行為後之法
    律有利於行為人者，適用最有利於行為人之法律，刑法第2
    條第1 項定有明文，此條規定乃與刑法第1 條罪刑法定主義
    契合，而貫徹法律禁止溯及既往原則，係規範行為後法律變
    更所生新舊法律比較適用之準據法，是刑法第2 條本身雖經
    修正，但刑法第2 條既屬適用法律之準據法，本身尚無比較
    新舊法之問題，應一律適用裁判時之現行刑法第2 條規定以
    決定適用之刑罰法律，先予辨明。又以本次刑法修正之比較
    新舊法，應就罪刑有關之共犯、未遂犯、想像競合犯、牽連
    犯、連續犯、結合犯，以及累犯加重、自首減輕暨其他法定
    加減原因（如身分加減）與加減例等一切情形，綜其全部罪
    刑之結果而為比較，且從刑附屬於主刑，除法律有特別規定
    者外，依主刑所適用之法律，最高法院95年5 月23日95年度
    第8 次刑庭會議決議可資參照。經查：
１、刑法第28條原規定：「2 人以上共同『實施』犯罪之行為者
    ，皆為共同正犯。」，新法修正為：「2 人以上共同『實行
    』犯罪之行為者，皆為共同正犯。」，將舊法之「實施」修
    正為「實行」。原「實施」之概念，包含陰謀、預備、著手
    及實行等階段之行為，修正後僅共同實行犯罪行為始成立共
    同正犯。是新法共同正犯之範圍已有限縮，排除陰謀犯、預
    備犯之共同正犯。新舊法就共同正犯之範圍既因此而有變動
    ，自屬犯罪後法律有變更，而非僅屬純文字修正，應有新舊
    法比較適用之問題，而新法並未較有利於被告，仍應適用舊
    法即行為時法（最高法院97年度台上字第1408號判決參照）
    。
２、被告所犯槍砲彈藥刀械管制條例第8 條第4 項之罰金刑部分
    ，修正前刑法第33條第5 款規定：「罰金：1 元（銀元）以
    上」，修正後刑法第33條第5 款則規定：「罰金：新臺幣1,
    000 元以上，以百元計算之」。是新刑法第33條第5 款所定
    罰金刑最低數額，較之舊刑法提高，自以舊刑法第33條第5
    款規定有利於被告。
３、綜上所述，整體為「從舊從輕」之比較結果，應一體適用被
    告行為時即舊刑法之規定，較有利於被告，合先敘明。
４、至想像競合犯之規定，現行刑法第55條雖增列但書規定：「
    但不得科以較輕罪名所定最輕本刑以下之刑」，惟該但書之
    規定，係科刑之限制，為法理之明文化，非屬法律之變更，
    自無庸依現行刑法第2 條第1 項規定為新舊法比較適用（95
    年度第21次刑事庭會議決議意旨可資參照）。
５、又現行刑法第59條規定：「犯罪之情狀顯可憫恕，認科以最
    低度刑仍嫌過重者，得酌量減輕其刑。」，修正前刑法第59
    條規定：「犯罪之情狀可憫恕者，得酌量減輕其刑。」，考
    其立法目的，乃為防止酌減其刑之濫用，而予以嚴定其適用
    條件，惟新修正之規定，係將法院向來實務上酌減審認之標
    準見解予以明文化，非屬法律變更，自無前揭擇用整體原則
    之適用。此部分應適用裁判時之有效規範，即新修正刑法第
    59條之規定。
６、又刑法有關易服勞役（包括其折算標準）之修正，乃相當於
    科刑規範事項之變更，故如行為後有關易服勞役之規定有所
    變更者，亦應依刑法第2 條第1 項規定，為新舊法之「從舊
    從輕」比較；且所謂比較新舊法應整體適用，不能割裂適用
    ，乃係指與罪刑有關之本刑而言，並不包括易服勞役在內之
    易刑處分，故事關刑罰執行之易刑處分仍應分別適用最有利
    於行為人之法律（參見最高法院96年度臺上字第2233號判決
    意旨）。按95年7 月1 日修正施行後之刑法第42條關於得易
    服勞役之折算標準，由修正前刑法第42條第2 項原定之「以
    1 元以上3 元以下折算1 日」（按：此規定配合修正前罰金
    罰鍰提高標準條例第2 條【現已刪除】規定，就其原定數額
    提高為100 倍折算1 日，則最高應以銀元300 元折算1 日，
    經折算為新臺幣後，應以新臺幣900 元折算為1 日）及易服
    勞役期限「不得逾6 月」，移列於修正後刑法第42條第3 項
    ，並提高為「以新臺幣1,000 元、2,000 元或3,000 元折算
    1 日」，且易服勞役期限則提高為「不得逾1 年」。是以修
    正後關於易服勞役之折算標準金額提高，將使易服勞役之日
    數減少，倘修正後之易服勞役折算結果未逾6 個月者，應以
    修正後之規定對被告有利。嗣經比較新舊法結果，因本件易
    服勞役折算結果未逾6 個月，應以新法對被告有利，自應依
    刑法第2 條第1 項但書規定，適用修正施行後之刑法第42條
    第3 項規定。
(二)、論罪部分：
１、核被告持有改造手槍1 支、子彈3 顆之行為，係犯槍砲彈藥
    刀械管制條例第8 條第4 項之未經許可持有可發射子彈之改
    造手槍罪、同條例第12條第4 項之未經許可持有子彈罪。至
    按稱寄藏者，係指行為人受他人之委託，而代為收藏，使不
    易為人發現之謂，申言之，行為人於主觀上有為人寄藏之故
    意，在客觀上有為之保管藏匿之行為即該當之，而本案被告
    係將證人戊○○業已藏放在背包內之改造手槍併同攜帶外出
    而持有，其並無受證人戊○○所委託而代為收藏之主觀寄藏
    犯意及客觀上保管藏匿之行為，已如前述，則公訴人誤被告
    係受證人戊○○之託而代為藏放，容有未洽，惟基本事實相
    同，法條同一，本院自應逕行論以持有罪，且無庸變更起訴
    法條。
２、又被告與另案被告戊○○就上開犯行，有犯意聯絡及行為分
    擔，為共同正犯。
３、另被告以一行為同時未經許可持有具有殺傷力之改造手槍、
    土造子彈，為異種想像競合，應依修正後之刑法第55條之規
    定，從一重之未經許可持有可發射子彈之改造手槍罪處斷。
４、再查被告未經許可持有槍彈之行為固無足取，然其所持有之
    時間非長，僅為短短數分鐘，且僅持有改造手槍1 支（內含
    彈匣1 個、土造子彈3 顆），觀其犯罪情節尚屬輕微，其因
    一時失慮致肇犯行，犯後已坦承犯行，深具悔意，而其所犯
    之未經許可持有可發射子彈具殺傷力之改造槍枝罪，法定本
    刑為3 年以上10年以下有期徒刑，併科新臺幣700 萬元以下
    罰金，與其犯罪情節相較，實屬情輕法重，客觀上足以引起
    一般同情，不無堪資憫恕之處，本院認縱處以法定最低刑度
    猶嫌過重，爰依修正後刑法第59條之規定，減輕其刑。
(二)、科刑部分：爰審酌被告係有社會經驗之成年人，當知非法持
    有槍彈係嚴重觸法行為，其竟無視法律規定，未經許可持有
    本件扣案具殺傷力之槍彈，對社會治安造成之隱藏危害甚大
    惟其素行尚可，此有臺灣高法院被告前案紀錄表1 份在卷可
    證，且其持有該槍彈之時間甚為短暫，僅數分鐘之久，而其
    所持有之改造手槍僅有1 支，扣案具殺傷力之非制式子彈數
    量亦僅3 顆，數量均屬非鉅，且查無其實際上有持槍為進一
    步之暴力或破壞行為，以及其於犯後坦承犯行，態度尚可等
    一切情狀，酌情量處如主文所示之刑，且就併科罰金部分，
    依修正後刑法第42條第3 項前段規定，併予諭知如易服勞役
    之折算標準，以資懲儆。
(三)、又按犯罪在新法施行前，於新法施行後之緩刑之宣告，應適
    用新法第74條之規定（最高法院95年第8 次刑事庭會議決議
    七之意旨可資參照）。亦即，就緩刑之宣告，係依裁判時之
    情狀為其考量標準，此部分應逕依裁判時之法律為適用基準
    ，無須比較新舊法，縱因而與主刑部分所適用之法律不同，
    亦無割裂適用法律之問題。末查被告前未曾因故意犯罪受有
    期徒刑以上刑之宣告，此有臺灣高等法院被告前案紀錄表1
    份佐卷可考，其因一時失慮致罹刑典，犯後已坦承犯行，深
    具悔意，經此偵審程序，當知所警惕而無再犯之虞，本院認
    所宣告之刑以暫不執行為適當，併依裁判時之刑法第74條第
    1 項第1 款之規定，宣告緩刑5 年，用啟自新。
(四)、至按中華民國96年罪犯減刑條例第5 條明定：「本條例施行
    前，經通緝而未於中華民國96年12月31日以前自動歸案接受
    偵查、審判或執行者，不得依本條例減刑」，即依本條例應
    減刑之通緝犯須於一定期限內自動歸案接受偵查、審判或執
    行，始能獲邀減刑寬典。查本件被告前於偵查中經臺灣板橋
    地方法院檢察署檢察官依法傳喚、拘提無著後，於96年3 月
    23日發布通緝在案，嗣於97年4 月18日凌晨4 時30分許，為
    警在臺北縣林口鄉○○○○○路口逮捕歸案，此有臺灣板橋
    地方法院檢察署96年3 月23日丙○榮偵簡緝字第1265號通緝
    書、臺北縣政府警察局新莊分局通緝案件移送書暨被告於緝
    獲後所製作之警詢筆錄等件（95年度偵字第24 331號偵查卷
    第77至78頁、97年度偵緝字第1030號偵查卷第1 、6 頁）在
    卷可參，顯見被告並非於96年12月31日前自動歸案接受審判
    ，依前開中華民國96年罪犯減刑條例第5 條規定，本件自無
    減刑之適用，附此敘明。
(五)、另扣案前揭改造手槍2 支、土造子彈6 顆（其中2 顆經鑑驗
    試射用罄），雖均經鑑驗認均具有殺傷力，且為違禁物，惟
    該槍彈均於被告戊○○所涉犯持有槍彈案件，由本院以95年
    度訴字第1135號刑事判決宣告沒收，且經檢察官於96年4 月
    16日以丙○榮戊字第32003 號扣押（沒收）物品處分命令在
    案，此有前揭判決書及扣押（沒收）物品處分命令各1 份（
    詳見本院卷第103 頁）在卷可憑，則本院自毋庸併予宣告沒
    收，附此敘明。
據上論斷，應依刑事訴訟法第299 條第1 項前段，槍砲彈藥刀械
管制條例第8 條第4 項、第12條第4 項，刑法第11條前段、第2
條第1 項、（修正前）第28條、第55條、第59條、第42條第3 項
前段、第74條第1 項第1 款，判決如主文。
本案經檢察官江祐丞到庭執行職務。
中    華    民    國    97    年    12    月    9     日
                  刑事第十八庭審判長法  官  林淑婷
                                    法  官  邱景芬
                                    法  官  饒金鳳
以上正本證明與原本無異。
如不服本判決，應於判決送達後10日內，向本院提出上訴書狀，
且上訴書狀應敘述具體理由，而上訴書狀未敘述上訴理由者，應
於上訴期間（即自收受判決書之翌日起算10日）屆滿後20日內補
提理由書。
                                    書記官  王春森
中    華    民    國    97    年    12    月    9     日
附錄本案論罪科刑法條全文：
槍砲彈藥刀械管制條例第8 條：
未經許可，製造、販賣或運輸鋼筆槍、瓦斯槍、麻醉槍、獵槍、
空氣槍或第4 條第1 項第1 款所定其他可發射金屬或子彈具有殺
傷力之各式槍砲者，處無期徒刑或5 年以上有期徒刑，併科新臺
幣1 千萬元以下罰金。
未經許可，轉讓、出租或出借前項所列槍枝者，處 5 年以上有期
徒刑，併科新臺幣1 千萬元以下罰金。
意圖供自己或他人犯罪之用，而犯前二項之罪者，處無期徒刑或
7 年以上有期徒刑，併科新臺幣1 千萬元以下罰金。
未經許可，持有、寄藏或意圖販賣而陳列第1 項所列槍枝者，處
3 年以上10年以下有期徒刑，併科新臺幣700 萬元以下罰金。
第1 項至第3 項之未遂犯罰之。
槍砲彈藥刀械管制條例第12條：
未經許可，製造、販賣或運輸子彈者，處1 年以上7 年以下有期
徒刑，併科新臺幣500 萬元以下罰金。
未經許可，轉讓、出租或出借子彈者，處6 月以上5 年以下有期
徒刑，併科新臺幣300 萬元以下罰金。
意圖供自己或他人犯罪之用，而犯前二項之罪者，處3 年以上10
年以下有期徒刑，併科新臺幣700 萬元以下罰金。
未經許可，持有、寄藏或意圖販賣而陳列子彈者，處5 年以下有
期徒刑，併科新臺幣300 萬元以下罰金。
第1 項至第3 項之未遂犯罰之。


司法院資訊處製作；財團法人民間司法改革基金會備份。
